【裁判字號】    89,交聲,213
【裁判日期】    891116
【裁判案由】    違反道路交通管理處罰條例聲明異議
【裁判全文】
臺灣臺北地方法院交通事件裁定            八十九年度交聲字第二一三號
        異議人即
        受處分人    甲○○
右列受處分人因違反道路交通管理處罰條例案件，對於台北市交通事件裁決所八十九
年三月十七日所為之處分（原處分案號：北市交裁駕字第二二─二三五九一五號），
聲明異議，本院裁定如左：
        主    文
異議駁回。
        理    由
一、按交岔路口、公共汽車招呼站一○公尺內，消防栓、消防車出入口五公尺內不得
    臨時停車，禁止臨時停車處所不得停車，道路交通安全規則第一百十一條第二款
    及第一百十二條第一款定有明文。又汽車駕駛人停車時，在禁止臨時停車處所停
    車者，處新台幣六百元以上一千二百元以下罰鍰，道路交通管理處罰條例第五十
    六條第一款定有明文。
二、本件受處分人即異議人甲○○於民國八十九年一月二十六日十五時三十一分時，
    將其所有之ＣＫ─七六一五號小客車，停於台北縣新店市○○路公車站牌前，而
    為台北縣警察局新店分局新店市違規拖吊保管場警員邱正宗以受處分人有違反道
    路交通管理處罰條例前揭規定，而掣單舉發。嗣將舉發通知單送達於受處分人後
    ，受處分人於應到案日期前向原處分機關為申訴，經原處分機關請舉發單位調查
    結果，仍認受處分人有前開違規行為，原處分機關乃依前揭道路交通管理處罰條
    例第五十六條第一項第一款規定，於八十九年三月十七日從輕裁處異議人罰鍰新
    台幣六百元。
三、本件依受處分人異議狀所載異議意旨，固不否認有於前揭時地停車之事實，惟辯
    稱「該處停車格內並無標示有公車專用，且紅線並無穿越白線格內」云云。經查
    ：本件受處分人停車之地點，係台北縣新店市○○路公車站牌前，有違規採證照
    片可稽，亦為受處分人所不否認。按公共汽車招呼站一○公尺內不得臨時停車，
    而禁止臨時停車處所不得停車，為道路交通安全規則第一百十一條第二款及第一
    百十二條第一款所明定，其立法意旨應係以公車招呼站常有公共汽車之進出及乘
    客之上下車，為顧及乘客之方便安全及公共汽車運行之順暢，是只要是在公共汽
    車招呼站十公尺內，即不得停車，此與地面上有無標示「公車專用」或有無劃有
    紅線無關，受處分人既領有駕駛執照，對上揭相關之交通安全規則即應有認識且
    遵守之義務。至公路主管機關或警察機關，對交通標誌、標線及號誌之設置或交
    通之指揮是否妥適，人民固非無依法表達意見之自由，憲法亦保障人民請願之權
    利，惟於依法定程序變更前，仍有遵守法令之義務，此即法治國家之真諦。況倘
    所有用路人見道路上由主管機關所設置之標線、標誌或號誌，全憑自己主觀之認
    知認為設置不當，而不去遵守，吾人實不敢想像於此種情況下如何建立道路上所
    劃設標誌、標線或號誌之權威性，交通行車之秩序又如何建立？抑有進者，如用
    路人採與受處分人相同之看法（相信此種人應屬相當少數），各行其是，均憑一
    己主觀之見認為標線之設置、劃設不合理即可以不必遵守，而可任意違反，則其
    對絕大多數遵守標線、標誌或號誌行車之用路人之生命、財產安全又置於何地？
    是受處分人雖以前揭情詞置辯，尚難認為可採，本件事證明確，受處分人之違規
    行為堪以認定。
四、綜上所述，受處分人確有在前揭時地於公共汽車招呼站十公尺內停車之違規行為
    ，從而原處分機關依前揭道路交通管理處罰條例第五十六條第一款，裁處異議人
    罰鍰新台幣六百元，核無違誤，本件受處分人之異議為無理由，自應將其異議駁
    回。
據上論斷，應依道路交通案件處理辦法第十九條，裁定如主文。
中    華    民    國    八  十  九    年    十    一    月    十  六    日
                                臺灣臺北地方法院交通法庭
                                      法  官  林  政  憲
右正本證明與原本無異。
如不服本裁定，應於裁定送達後五日內向本院提出抗告狀。
                                      書記官  江  虹  儀
中      華      民      國    八十九    年     十一     月      十七    日


司法院資訊處製作；財團法人民間司法改革基金會備份。
